臺灣新竹地方法院刑事判決　　　　　　100年度簡上字第135號
上　訴　人
即　被　告　王志立
上列上訴人即被告因妨害公務案件，不服本院新竹簡易庭中華民
國100 年3 月17日99年度竹簡字第601 號第一審簡易判決（聲請
簡易判決處刑書案號：99年度偵字第3978號）提起上訴，本院管
轄之第二審合議庭，判決如下：
    主  文
上訴駁回。
王志立緩刑貳年。
    事  實
一、王志立於民國99年5 月9 日21時40分許，至新竹市警察局第
    一分局南寮派出所（以下簡稱南寮派出所）內，要求斯時值
    勤之員警陳忠燦代為查詢其所涉家暴案件之被害人筆錄及相
    關資料，惟經陳忠燦告知該筆錄不得予其閱覽，亦不得提供
    被害人相關資料，王志立竟心生不滿，基於恐嚇危害安全之
    犯意，向執勤中之員警陳忠燦大聲咆哮，並對在場其他員警
    表示今天要留在警局，不願離開，經在場其他員警勸戒，王
    志立仍回以「我今天就是要睡在拘留室一晚，不然我就揍他
    （陳忠燦）一頓」等語，陳忠燦即對其表示「你這樣是在恐
    嚇警察嗎？」，王志立即一邊走近陳忠燦，一邊大聲稱：「
    我不但恐嚇你，還威脅！」等語，而以此加害生命、身體之
    事恫嚇陳忠燦，致陳忠燦因此心生畏懼，致生危害於安全。
    王志立復又另行起意，並基於侮辱公務員之犯意，當場以「
    我心事未了，我就是會來，拿槍打死我啊，我是槍砲士官長
    耶，嚇死人（台語），幹！」等語辱罵依法執行職務之陳忠
    燦，並不斷在上開派出所內，貼身跟隨值勤中之陳忠燦來回
    徘徊，且持續以問題質問、話語干擾陳忠燦執行勤務，經陳
    忠燦制止，仍留滯上開派出所不願離開，而為警以現行犯逮
    捕。
二、案經新竹市警察局第一分局報告臺灣新竹地方法院檢察署檢
    察官偵查聲請簡易判決處刑。
    理  由
壹、程序部分：
    按被告以外之人於審判外之言詞或書面陳述，除法律有規定
    者外，不得作為證據；又被告以外之人於審判外之陳述，雖
    不符合同法第159 條之1 至第159 條之4 之規定，但經當事
    人於審判程序同意作為證據，法院審酌該言詞陳述或書面陳
    述作成時之情況，認為適當者，亦得為證據。當事人、代理
    人或辯護人於法院調查證據時，知有第159 條第1 項不得為
    證據之情形，而未於言詞辯論終結前聲明異議者，視為有前
    項之同意，刑事訴訟法第159 條第1 項及第159 條之5 分別
    定有明文。經查，本判決下列所引用之各該被告以外之人於
    審判外之陳述（包含書面陳述），除公務員職務上製作之紀
    錄文書，並無顯不可信之情況，依刑事訴訟法第159 條之4
    第1 款規定，有證據能力外，其餘亦屬傳聞證據部分，檢察
    官、被告於本院準備程序中均表示沒有意見，且迄於言詞辯
    論終結前亦未聲明異議。本院審酌上開證據資料製作時之情
    況，尚無違法不當及證明力明顯過低之瑕疵，亦認為以之作
    為證據應屬適當，故揆諸前開規定，爰依刑事訴訟法第159
    條之5 規定，認前揭證據資料均有證據能力。
貳、實體部分：
一、被告王志立就其於上開時地恐嚇警員及侮辱公務員犯行業於
    偵查及本院行準備程序時均坦承不諱（參偵卷第21-22 頁、
    本院簡上卷第25頁），並有新竹市警察局第一分局南寮派出
    所員警陳忠燦出具之職務報告1 份、監視影片音譯譯文1 份
    （參偵卷第4 頁、第14頁）、蒐證光碟1 片及南寮派出所監
    視器畫面光碟2 片附卷可稽，足認被告自白與事實相符，其
    妨害公務等犯行堪以認定，自應依法論科。
二、核被告王志立所為，係犯刑法第305 條之恐嚇危害安全罪及
    同法第140 條第1 項之侮辱公務員罪。又被告所犯上開二罪
    間，犯意各別，罪名不同，應分論併罰。原審以被告罪證明
    確，適用刑事訴訟法第449 條第1 項前段、第454 條第1 項
    ，刑法第305 條、第140 條第1 項、第41條第1 項前段、第
    51條第6 款，刑法施行法第1 條之1 第1 項、第2 項前段，
    逕以簡易判決處刑，分別量處被告拘役40日，如易科罰金，
    以新臺幣1 千元折算1 日共2 次，並定應執行刑為拘役70日
    ，認事用法並無違誤，所量刑度亦稱妥適。被告上訴意旨以
    其當時係因酒醉故在派出所口氣不佳而請求輕判等語。其上
    訴為無理由，應予駁回。
三、末查，被告前未曾受有期徒刑以上刑之宣告，此有臺灣高等
    法院被告前案記錄表在卷可查，其因一時衝動，致有上開犯
    行，其經此刑之宣告後當知謹慎行事，信無再犯之虞，且已
    於審理時當庭向警員陳忠燦道歉，被害人陳忠燦表示願意給
    被告機會等語（參本院簡上卷第40-41 頁），又被告年歲已
    高，妻女復皆遠離被告，其晚景堪憫，是認本件宣告刑以暫
    不執行為適當，爰併予宣告緩刑2 年以鼓勵向上，並期自新
    。
據上論斷，應依刑事訴訟法第455 條之1 第1 項、第3 項、第36
8 條，刑法第74條第1 項第1 款，判決如主文。
本案經檢察官趙佳儀到庭執行職務。
中    華    民    國   100    年    12    月    26    日
                  刑事第二庭    審判長法  官  賴淑敏
                                      法  官  楊數盈
                                      法  官  毛松廷
以上正本證明與原本無異。
不得上訴。
中    華    民    國   100    年    12    月    26    日
                                      書記官  劉亭筠
附錄法條：
刑法第305 條（恐嚇危害安全罪）
以加害生命、身體、自由、名譽、財產之事，恐嚇他人致生危害
於安全者，處 2 年以下有期徒刑、拘役或 3 百元以下罰金。
刑法第140 條第1 項：
於公務員依法執行職務時，當場侮辱，或對於其依法執行之職務
公然侮辱者，處六月以下有期徒刑、拘役或一百元以下罰金。